臺灣高等法院刑事判決
111年度上訴字第2266號
上  訴  人  
即  被  告  陳俊嘉



選任辯護人  張禮安律師
上列上訴人因違反毒品危害防制條例案件，不服臺灣新竹地方法
院111年度訴字第70號，中華民國111年4月27日第一審判決（起
訴案號：臺灣新竹地方檢察署110年度偵字第10937號），提起上
訴，本院判決如下：
    主  文
原判決撤銷。
陳俊嘉共同犯販賣第三級毒品而混合二種以上毒品未遂罪，處有
期徒刑貳年拾月。
扣案I PHONE行動電話壹支（IMEI序號：000000000000000號，含
SIM卡壹張）、含第三級毒品甲基-N,N-二甲基卡西酮成分之毒品
咖啡包貳包（驗餘淨重玖點零參肆參公克）、含第三級毒品4-甲
基甲基卡西酮成分與甲基-N,N-二甲基卡西酮成分之毒品咖啡包
拾柒包（驗餘淨重柒拾貳點貳參參柒公克），均沒收。
    事  實
一、陳俊嘉明知「4-甲基甲基卡西酮」、「甲基-N,N-二甲基卡
    西酮」係毒品危害防制條例第2條第2項第3款所列之第三級
    毒品，依法不得販賣，且毒品咖啡包常同時混雜不同之毒品
    混合而成，其內可能含有二種以上之毒品，於民國110年8月
    間某日，在嘉義縣○○市某處，以每包新臺幣（下同）150元
    之價格，向某真實姓名年籍不詳之成年男子購買含第三級毒
    品甲基-N,N-二甲基卡西酮成分之毒品咖啡包2包暨含第三級
    毒品4-甲基甲基卡西酮成分與甲基-N,N-二甲基卡西酮成分
    之毒品咖啡包17包後，竟意圖營利，與陳玉文（另經檢察官
    簽分偵辦）共同基於販賣混合第三級二種以上毒品之犯意聯
    絡，推由陳玉文於110年9月14日前某時，以TIK TOK（俗稱
    抖音）通訊軟體暱稱「飲料、木馬(圖片)」公開刊登：「找
     苗栗營」等語之販賣毒品之廣告訊息，使不特定人得以閱
    覽，適桃園市政府警察局楊梅分局（下稱楊梅分局）警員執
    行網路巡邏勤務時發現上情，遂喬裝成買家，利用微信通訊
    軟體（WECHAT）留言詢問毒品價格，警方遂經陳玉文與持用
    I PHONE行動電話（IMEI：000000000000000）之陳俊嘉聯繫
    ，並與陳俊嘉約定以4,500元之價格購買毒品咖啡包10包，
    雙方相約於110年9月14日下午3時許，在新竹縣○○鄉○00鄉道
    000號前進行交易，陳俊嘉即駕駛車牌號碼000-0000號自用
    小客車搭載不知情之余三寳（另經檢察官為不起訴處分）到
    場，警方抵達後，喬裝警員即交付4,500元與陳俊嘉，陳俊
    嘉隨即拿出毒品咖啡包10包與喬裝警員檢視，喬裝警員當場
    表明身分並由埋伏警員逮捕陳俊嘉，並扣得前開含第三級毒
    品甲基-N,N-二甲基卡西酮成分之毒品咖啡包2包暨含第三級
    毒品4-甲基甲基卡西酮成分與甲基-N,N-二甲基卡西酮成分
    之毒品咖啡包17包共計19包(毛重共計101.96公克、純質淨
    重共計2.3738公克)及前開行動電話1支（含SIM卡1張）而查
    獲上情，陳俊嘉因而販毒未遂。
二、案經楊梅分局報告臺灣新竹地方檢察署檢察官偵查起訴。
    理  由
壹、程序部分：
　　按被告以外之人於審判外之陳述，雖不符刑事訴訟法第159
    條之1至第159條之4之規定，而經當事人於審判程序同意作
    為證據，法院審酌該言詞陳述或書面陳述作成時之情況，認
    為適當者，亦得為證據；當事人、代理人或辯護人於法院調
    查證據時，知有第159條第1項不得為證據之情形，而未於言
    詞辯論終結前聲明異議者，視為有前項之同意，同法第159
    條之5第1項、第2項有明文規定。查本判決下列認定事實所
    引用之本院作為得心證依據之被告以外之人於審判外陳述，
    經本院審理時逐項提示，檢察官、上訴人即被告陳俊嘉（下
    稱被告）及辯護人均同意作為證據而並未爭執，且未於言詞
    辯論終結前聲明異議，本院審酌各項證據作成時之狀況，尚
    無違法取得證據及證明力明顯過低等瑕疵，且與本案待證事
    實間具有相當關聯，作為證據充足全案事實之認定，應屬適
    當，依刑事訴訟法第159條之5第1項規定，均有證據能力。
    另本判決下列認定事實所引用之其餘證據，均經依法踐行調
    查證據程序，亦無違法取得、不得作為證據之情形或顯有不
    可信之情況，且均與本案具關連性，認以之作為證據應屬適
    當，故揆諸上開規定，認上揭證據資料均有證據能力。
貳、實體部分：
一、本案認定犯罪事實所憑之證據及理由：
　　訊據被告對於事實欄所示之共同犯販賣第三級毒品而混合二
    種以上毒品未遂犯行坦承不諱（見本院卷第64、66、108、1
    14頁），並有下列證據可佐：
（一）被告就證人陳玉文在通訊軟體抖音以暱稱「飲料、木馬(
      圖片)」公開刊登：「找 苗栗營」之訊息，證人即員警孫
      志安見該自訊息後，喬裝成買家利用微信與證人陳玉文互
      相留言約定交易數量與交易時間、地點，證人孫志安並與
      被告以facetime聯繫，相約於110年9月14日下午3時許在
      新竹縣○○鄉○00鄉道000號前進行交易，雙方抵達後，證人
      孫志安即交付4,500元予被告，被告拿出毒品咖啡包10包
      予證人孫志安，證人孫志安當場表明身分並由埋伏警員逮
      捕被告，並扣得第三級毒品咖啡包19包等過程為被告所不
      爭執（見原審卷第69頁），並據證人陳玉文、孫志安於原
      審證述甚詳（見原審卷第130至132、134至137頁），及被
      告與證人陳玉文間之微信對話紀錄翻拍照片在卷可佐（見
      偵卷第65頁），此部分事實，首堪認定。
（二）參以被告於偵查亦自白：扣案之毒品咖啡包係案發前2週
      在嘉義購入19包，1包150元，知道裡面是毒品，打算以1
      包賣450元，1包可賺300元，微信「麥當勞歡樂送」之人
      是陳玉文，警察與陳玉文聯繫，陳玉文有跟我說，陳玉文
      是幫我介紹要買毒品的人，並幫我聯繫，是她聯繫好再跟
      我說有客人，她幫我介紹客人沒有抽錢，是我最近有很多
      貸款要繳，我想說剛好有這18包趕快賣一賣才不會出事，
      她要擷圖她與警察的對話給我看，我跟她說叫警察直接打
      給我，警察就以FACETIME的電話打給我等語（見偵卷第94
      至95頁），證人孫志安於原審證稱：依據我們的經驗法則
      及警察局的案例宣導，他們都有案例說只要有關於「營」
      的圖案，比如前面會加「新竹營」、「苗栗營」或「台中
      營」等等，都是販售毒品的訊息，這是警察局案例的宣導
      ，只要有飲料的圖案或有一個類似咖啡的圖案，主要都是
      來表示這種咖啡包，這種案例的宣導，學長也有教，我是
      派出所的制服員警，因為分局會要求毒品績效，所以也會
      來辦網路的販毒案件，除了本件之外，我之前有抓過現行
      犯的毒品，他的手機內有一些跟其他對象的對話有這些圖
      案，我當時就有問他們這是什麼意思，他們也跟我說這是
      表示毒品的意思。微信留言後面我有詢問對方，是對方向
      我表明，地點是後來對方決定的，時間也是依對方為主，
      我說大概什麼時候，對方跟我說什麼時候比較方便等語（
      見原審卷第第134至137頁），證人陳玉文於原審證稱：是
      警員先密我，問我有沒有貨，我說要下午，警員說哪一種
      ，我說軟硬都有，因為我也不太清楚，我還要問陳俊嘉，
      然後警員跟我說新竹可以送嗎，因為我不知道，所以我都
      會問陳俊嘉，我有問陳俊嘉東西什麼時候有之後才回覆「
      要下午」，我是問陳俊嘉後才回覆「軟硬都有」，我知道
      就是賣毒品，我只知道是毒品而已，因為我身上沒有毒品
      ，我只能透過問陳俊嘉，我才會知道，是陳俊嘉跟我說他
      有毒品，是在我發訊息前大概一個禮拜，我們見面說的，
      陳俊嘉就說他有毒品，就是要賣等語（見原審卷第130至1
      32頁），顯見被告原即處於持有毒品待售之狀態，而存有
      販賣毒品之故意，且被告於案發前一週已對證人陳玉文表
      明有毒品要出售之情。
（三）再者，觀諸證人陳玉文、孫志安間之微信對話紀錄翻拍照
      片（見偵卷第65頁），可知證人孫志安詢問證人陳玉文「
      還有貨嗎？」時，其並未指明究係欲購買何種物品，且證
      人陳玉文未為推託、婉拒或表示須為其另覓購毒管道之詞
      ，而係於詢問被告之後，告以「要下午唷」，又證人孫志
      安復詢問「哪種的」，其並未明示或暗示係欲購買毒品，
      倘證人陳玉文若無販毒之意，理應反問證人孫志安究欲購
      買何物，然證人陳玉文卻於詢問被告後回稱「軟硬都有」
      ，顯見被告本即有販毒之意，且由知悉被告欲販毒之證人
      陳玉文在網路發布暗示之訊息並留下聯絡之管道。
（四）本案除被告自白及證人孫志安、陳玉文於原審證述外，復
      有楊梅分局搜索扣押筆錄、扣押物品目錄表、扣押物品收
      據、證物照片、初步檢驗報告書、勘查採證同意書、通訊
      軟體對話翻拍照片及扣案之毒品咖啡包19包、被告所持之
      I-PHONE行動電話可資佐證，而扣案之19包毒品咖啡包經
      送驗結果，其中2包淡紫色粉末驗出第三級毒品甲基-N,N-
      二甲基卡西酮成分，驗餘淨重9.0343公克、純質淨重0.33
      12公克；另外17包淡紫色摻雜黃色粉末則驗出第三級毒品
      4-甲基甲基卡西酮成分與甲基-N,N-二甲基卡西酮成分，
      驗餘淨重72.2337公克、純質淨重1.2519公克，有臺北榮
      民總醫院110年11月4日北榮毒鑑字第C0000000號毒品成分
      鑑定書、北榮毒鑑字第C0000000-Q號毒品純度鑑定書各1
      份在卷可憑（見偵卷第111至112頁），足認被告欲販賣予
      證人孫志安之毒品咖啡包確含第三級毒品4-甲基甲基卡西
      酮成分與甲基-N,N-二甲基卡西酮成分無訛。 
（五）按販賣毒品乃嚴重違法行為，販毒者於交易時無不小心翼
      翼，不敢公然為之，且毒品並無公定價格，又可任意分裝
      或增減份量，不易認定販毒者之價差或量差，惟苟無利可
      圖，衡情絕無平白甘冒被嚴查重罰高度風險之理。查被告
      於偵查已自承：係以每包毒品咖啡包150元之價格購入，
      欲以1包450元之價格出售，每包可賺300元等語（見偵卷
      第94頁），於本院審理中亦供承進貨1包150元，當時要用
      4500元賣10包等語（見本院卷第115頁），足認被告就前
      述毒品交易，主觀上確有營利意圖，客觀上亦有價差利得
      無訛。
（六）綜上所述，足認被告前揭任意性自白核與事實相符，堪予
      採信。本案事證明確，被告犯行，堪以認定，應依法論科
      。　　　
二、論罪：
（一）按109年1月15日增訂公布、同年7月15日生效施行之毒品
      危害防制條例第9條第3項，立法理由已說明「本條第3項
      所稱之混合，係指將2種以上之毒品摻雜調合，無從區分
      而言（如置於同一包裝）。依目前毒品查緝實務，施用混
      合毒品之型態日益繁多，且因混合毒品之成分複雜，施用
      後所造成之危險性及致死率均高於施用單一種類者，為加
      強遏止混合毒品之擴散，爰增訂第3項，規定犯第4條至第
      8條之罪，而有混合2種以上毒品之情形者，加重其刑至二
      分之一。另本項係屬分則之加重，為另一獨立之犯罪型態
      ，如其混合二種以上毒品屬不同級別，應依最高級別毒品
      所定之法定刑，並加重其刑至二分之一，例如販賣混合第
      三級及第四級毒品者，依販賣第三級毒品之法定刑處斷，
      並加重其刑至二分之一；如屬同一級別者，因無從比較高
      低級別，則依各該級別毒品所定之法定刑，加重其刑至二
      分之一」等情綦詳，合先敘明。本案被告所販賣之毒品咖
      啡包，含有混合2種第三級毒品成分，而混合二種以上毒
      品，且被告行為時，毒品危害防制條例第9條第3項規定已
      生效施行，自有該規定之適用。查本案被告主觀上原即有
      犯罪之意思，客觀上又已著手於犯罪行為之實行，雖因佯
      裝買方之警員並無購買真意，事實上不能真正完成買賣，
      仍應成立未遂犯。
（二）核被告所為，係犯毒品危害防制條例第9條第3項、第4條
      第6項、第3項之販賣第三級毒品而混合二種以上之毒品未
      遂罪。被告意圖販賣而持有前述第三級毒品之低度行為，
      為其販賣之高度行為所吸收，不另論罪。起訴書未敘及被
      告所販賣者，尚混合第三級毒品成分2種以上，而認被告
      係犯毒品危害防制條例第4條第6項、第3項之罪，尚有未
      洽，惟其基本事實相同，且經本院當庭諭知所犯法條及辯
      論（見本院卷第108、115頁），無礙被告訴訟防禦權之行
      使，爰變更起訴法條。被告與證人陳玉文間就上開販毒未
      遂犯行有犯意聯絡與行為分擔，為共同正犯。
（三）刑之加重、減輕：
　　1.被告販賣之毒品咖啡包，含有第三級毒品成分而混合二種
      以上毒品，依毒品危害防制條例第9條第3項之規定加重其
      刑。
　　2.被告已著手販賣行為之實行，然因喬裝為買家之警員自始
      欠缺購毒真意而不遂，為未遂犯，惡性較既遂犯為輕，依
      刑法第25條第2項規定，按既遂犯之刑減輕之。被告有上
      開刑之加重與減輕情形，應先加後減之。
　　3.按毒品危害防制條例第17條第2項規定：「犯第4條至第8
      條之罪於偵查及歷次審判中均自白者，減輕其刑。」考量
      原立法之目的，係在使前述毒品案件之刑事訴訟程序儘早
      確定，當以被告於歷次審判中均自白犯罪者，始足當之，
      而所謂歷次審判中均自白，係指歷次事實審審級（包括更
      審、再審或非常上訴後之更為審判程序），且於各該審級
      中，於法官宣示最後言詞辯論終結時，被告為自白之陳述
      而言（最高法院111年度台上字第3068號判決意旨參照）
      。又前揭規定係為鼓勵是類犯罪行為人自白、悔過，並期
      訴訟經濟、節約司法資源而設。此處所謂自白，係指承認
      犯罪事實之全部或主要部分，並為應負刑事責任之陳述。
      其中犯罪事實之全部固無論矣，至何謂犯罪事實之「主要
      部分」，仍以供述包含主觀及客觀之構成要件該當事實為
      基本前提，且須視被告或犯罪嫌疑人未交代犯罪事實部分
      係歪曲事實、避重就輕而意圖減輕罪責，或係出於記憶之
      偏差，或因不諳法律而異其效果。倘被告或犯罪嫌疑人未
      交代之犯罪事實，顯然係為遮掩犯罪真象，圖謀獲判其他
      較輕罪名甚或希冀無罪，自難謂已為自白；惟若僅係記憶
      錯誤、模糊而非故意遺漏犯罪事實之主要部分，或只係對
      於自己犯罪行為之法律評價有所誤解，均經偵、審機關根
      據已查覺之犯罪證據、資料提示或闡明後，於明瞭後而對
      犯罪事實之全部或主要部分為認罪之表示，自不影響自白
      之效力（最高法院111年度台上字第3053號判決意旨參照
      ）。查被告雖於偵查及本院坦承犯行，惟其於原審準備程
      序及審理中均否認犯罪，辯稱證人陳玉文在抖音上之留言
      並無任何販毒訊息，是警員主動聯繫，本件是陷害教唆，
      110年9月15日那天警員叫我全部都要承認，才能趕快讓我
      走，當時我沒有多慮，我全部就承認了。他叫我沒什麼事
      認一認就可以回家了，當時我擔心孩子所以我聽他們的話
      。抖音內容不是我叫陳玉文發的，內容看不懂，是音樂吧
      ，因為上面寫著音樂課，我不認罪云云（見原審卷第65、
      66、141、150至155頁），足見被告於原審並未坦承犯行
      ，就本案共同販賣第三級毒品而混合二種以上之毒品未遂
      犯行，否認有主觀之犯意，並無自白販賣毒品犯行，顯與
      現行毒品危害防制條例第17條第2項所定於偵查及「歷次
      審判」中均自白之減刑要件不符，自無從依毒品危害防制
      條例第17條第2項之規定減輕其刑。辯護人主張被告於偵
      查、警詢、原審及本院審理都承認犯罪事實，於原審所辯
      仍屬自白，應適用毒品危害防制條例第17條第2項規定，
      核屬無據。
　　4.按刑法第59條規定犯罪之情狀可憫恕者，得酌量減輕其刑
      ，其所謂「犯罪之情狀」，與同法第57條規定科刑應審酌
      之一切情狀，並非有截然不同之領域，於裁判上酌減其刑
      時，應就犯罪之一切情狀，予以全盤考量，審酌其犯罪有
      無可憫恕之事由（即有無特殊之原因與環境，在客觀上足
      以引起一般同情，以及宣告法定低度刑，是否猶嫌過重等
      等），以為判斷（最高法院95年度台上字第6157號判決意
      旨參照）。而毒品危害防制條例第4條第3項之販賣第三級
      毒品罪，其法定刑為「7年以上有期徒刑，得併科新臺幣1
      000萬元以下罰金」，然同為販賣第三級毒品之人，其原
      因動機不一，犯罪情節未必盡同，或有大盤毒梟者，亦有
      中、小盤之分，甚或僅止於吸毒者友儕間為求互通有無之
      有償轉讓者亦有之，其販賣行為所造成危害社會之程度自
      屬有異，法律科處此類犯罪，所設之法定最低本刑相同，
      不可謂不重。於此情形，倘依其情狀處以有期徒刑，即足
      以懲儆，並可達防衛社會之目的者，自非不可依客觀之犯
      行與主觀之惡性二者加以考量其情狀，是否有可憫恕之處
      ，適用刑法第59條之規定酌量減輕其刑，期使個案裁判之
      量刑，能斟酌至當，符合比例原則。查本案被告就事實欄
      所示共同犯販賣第三級毒品而混合二種以上毒品未遂犯行
      ，固助長毒品流通，戕害國人健康，應予非難，惟本案其
      所販賣第三級毒品而混合二種以上毒品尚未流入市面即遭
      警方查獲，尚未造成重大損害，且衡酌其販賣次數僅1次
      ，並且係與警方交易而未遂，其與證人陳玉文2人共同販
      賣，非屬集團性之毒販，又販賣之金額及數量非鉅，與大
      量、長期散播毒品之大盤、中盤毒販相較，顯然有別，兼
      衡其於偵查、本院均坦承犯行，僅因不諳司法實務見解而
      於原審否認犯行不認罪，暨衡其犯罪情狀，與販賣第三級
      毒品罪之最輕本刑7年以上有期徒刑相較，顯有失衡，難
      謂罪刑相當，認有情輕法重之嫌，有洵堪憫恕之處，是認
      對被告縱處以法定最低刑度猶嫌過重，爰依刑法第59條之
      規定，減輕其刑，並遞減之。
三、撤銷改判及科刑審酌部分：
　　原審認被告所犯事證明確，予以論罪科刑，固非無見。惟查
    ：（一）被告對於上開犯行於本院坦承認罪，是其犯罪後態
    度核與原審量酌其刑時之情狀不同，原審未及審酌於此，容
    有未洽；（二）扣案毒品咖啡包共計19包，為本案查獲含有
    混合2種第三級毒品成分之毒品，屬被告販賣第三級毒品未
    遂犯行所查獲第三級毒品，屬違禁物，應依刑法第38條第1
    項規定宣告沒收，原判決援引毒品危害防制條例第18條第1
    項前段規定宣告沒收銷燬，容有違誤。被告上訴意旨請求從
    輕量刑、給予緩刑云云，為無理由，惟原判決既有上開可議
    之處，即屬無可維持，自應由本院將原判決予以撤銷改判。
    爰以行為人之責任為基礎，審酌被告正值青壯之年，不思以
    正途獲取所需，明知毒品具成癮性，對於人體健康及社會治
    安均有所戕害，為國家嚴格查禁的違禁物，販賣毒品嚴重危
    及社會秩序及他人身心健康，卻仍基於一己私利為之，著手
    販賣混合2種以上笫三級毒品成分之咖啡包，惟念及被告犯
    後於警詢、偵查、本院坦承犯行，並考量其交易情節、數量
    、約定對價，較諸大量走私進口或長期販賣毒品之大盤、中
    盤毒販為輕，且所為未遂犯行是自始為警誘捕偵查，本質上
    不可能發生毒品出售的危害，尚未實際獲利，兼衡其犯罪之
    動機、目的、手段、惡性、對於國民健康及社會秩序之危害
    程度、及其自承教育程度為國中畢業、未婚、擔任水泥工、
    經濟狀況普通、與年邁00逾歲之祖父、姐姐同住、育有0名0
    歲兒子、負責家中經濟等一切情狀，量處如主文第2項所示
    之刑。
四、沒收：
（一）按毒品危害防制條例第18條第1項後段規定查獲之第三、
      四級毒品，無正當理由而擅自持有者，沒入銷燬之；此應
      沒入銷燬之毒品，專指查獲施用或持有之第三、四級毒品
      而未構成刑事犯罪者而言；倘屬相關法條明文規定處罰之
      犯罪行為，即非該條項應依行政程序沒入銷燬之範圍；如
      其行為已構成犯罪，則該毒品即屬不受法律保護之違禁物
      ，應回歸刑法之規定而為沒收，始為適法（最高法院98年
      度台上字第2889號、99年度台上字第2733號判決意旨參照
      ）。查扣案毒品咖啡包共計19包，為本案查獲含有混合2
      種第三級毒品成分之毒品，屬被告販賣第三級毒品未遂犯
      行所查獲第三級毒品，為不受法律保護之違禁物，揆諸前
      揭說明，皆應依刑法第38條第1項規定宣告沒收；鑑驗用
      罄之部分，因已滅失，自毋庸為沒收之諭知；扣案盛裝上
      述毒品的外包裝袋，顯留有該毒品粉末或殘渣，難以析離
      ，縱析離亦徒耗執行成本，別無實益，當應整體視之為毒
      品，爰連同該外包裝袋併依同規定，併予宣告沒收之。
（二）扣案I PHONE行動電話1支（IMEI序號：000000000000000
      號，含SIM卡1張），為供被告犯販賣上開毒品咖啡包未遂
      所用之物，業據被告供承在卷（見原審卷第143頁），不
      問屬於犯罪行為人與否，應依毒品危害防制條例第19條第
      1項規定宣告沒收。
據上論斷，應依刑事訴訟法第369條第1項前段、第364條、第299
條第1項前段、第300條，毒品危害防制條例第4條第6項、第3項
、第9條第3項、第19條第1項，刑法第11條前段、第28條、第25
條第2項、第59條、第38條第1項，判決如主文。
本案經檢察官董怡臻到庭執行職務。
中　　華　　民　　國　　111 　年　　10　　月　　20　　日
                  刑事第十七庭  審判長法　官  鄭水銓
                                      法　官  黃雅芬
                                      法　官  沈君玲
以上正本證明與原本無異。
如不服本判決，應於收受送達後20日內向本院提出上訴書狀，其
未敘述上訴之理由者並得於提起上訴後20日內向本院補提理由書
（均須按他造當事人之人數附繕本）「切勿逕送上級法院」。
                                      書記官  羅敬惟
中　　華　　民　　國　　111 　年　　10　　月　　20　　日
附錄：本案論罪科刑法條全文
毒品危害防制條例第4條
製造、運輸、販賣第一級毒品者，處死刑或無期徒刑；處無期徒
刑者，得併科新臺幣3千萬元以下罰金。
製造、運輸、販賣第二級毒品者，處無期徒刑或10年以上有期徒
刑，得併科新臺幣1千5百萬元以下罰金。
製造、運輸、販賣第三級毒品者，處7年以上有期徒刑，得併科
新臺幣 1 千萬元以下罰金。
製造、運輸、販賣第四級毒品者，處5年以上12年以下有期徒刑
，得併科新臺幣5百萬元以下罰金。
製造、運輸、販賣專供製造或施用毒品之器具者，處1年以上7年
以下有期徒刑，得併科新臺幣1百50萬元以下罰金。
前五項之未遂犯罰之。

毒品危害防制條例第9條
成年人對未成年人販賣毒品或犯前三條之罪者，依各該條項規定
加重其刑至二分之一。
明知為懷胎婦女而對之販賣毒品或犯前三條之罪者，亦同。
犯前五條之罪而混合二種以上之毒品者，適用其中最高級別毒品
之法定刑，並加重其刑至二分之一。